臺灣新北地方法院民事裁定
109年度家繼訴字第115號
上  訴  人
即  原  告  吳素娥（即王世富之繼承人）




上列當事人間請求分割遺產事件，上訴人對本院於民國111年4月
25日所為109年度家繼訴字第115號判決不服，提起上訴，裁定如
下：
    主  文
上訴人應於本裁定送達後伍日內，繳納上訴費新臺幣貳萬肆仟玖
佰陸拾參元。
    理  由
一、按「向第二審或第三審法院上訴，依第七十七條之十三及第
    七十七條之十四規定，加徵裁判費十分之五；」、「上訴不
    合程式或有其他不合法之情形而可以補正者，原第一審法院
    應定期間命其補正，如不於期間內補正，應以裁定駁回之。
    」，民事訴訟法第77條之16、第442條第2項定有明文。次按
    ，「訴訟標的之價額，由法院核定。」、「核定訴訟標的之
    價額，以起訴時之交易價額為準；無交易價額者，以原告就
    訴訟標的所有之利益為準。」，民事訴訟法第77條之第1項
    、第2項亦有所載。又按，請求分割共有物之訴，其訴訟標
    的價額之計算，依民事訴訟法第77條之11規定，應以原告在
    第一審起訴時因分割所受利益之客觀價額為準，且此種事件
    上訴時，其訴訟標的價額及上訴利益額，亦以此為準，不因
    被告或原告提起上訴而有異，而民法第1164條所定之遺產分
    割，既係以遺產為一體，整個的為分割，並非以遺產中各個
    財產之分割為對象，則於分割遺產之訴，其訴訟標的價額及
    上訴利益額，自應依全部遺產於起訴時之總價額，按原告所
    佔應繼分比例定之，不因被告或原告提起上訴而有所歧異（
    最高法院102年度台抗字第800號、104年度台抗字第787號、
    105年度台抗字第315號、107年度台抗字第228號民事裁定參
    照），該等規定依家事事件法第51條，均準用之。
二、經查，上訴人即被告曾素月對本院於民國111年4月25日所為
    之第一審判決不服，提起上訴，惟未繳納上訴裁判費，經核
    系爭遺產於起訴時之價值為新臺幣（下同）31,440,300元，
    而原告即被上訴人因分割所得之利益為其等依應繼分比例即
    二十分之一計之，則本件訴訟標的價額及上訴利益額，依全
    部遺產於起訴時之總價額，按原告主張得分配之比例計算，
    為1,572,015元，依家事事件法第51條準用民事訴訟法第77
    條之13、第77條之16第1項規定，應徵第二審裁判費24,963
    元。茲依家事事件法第51條準用民事訴訟法第442條第2項規
    定，限上訴人於本裁定送達後5日內補繳，逾期未補繳，即
    駁回其上訴。
中　　華　　民　　國　　111 　年　　5 　　月　　23　　日
                  家事法庭      法  官  李政達
以上正本係照原本作成。
如不服本裁定關於核定訴訟標的價額部分，應於送達後10日內向
本院提出抗告狀，並繳納抗告費新臺幣1,000元；其餘命補繳裁
判費部分，不得抗告。
中　　華　　民　　國　　111 　年　　5 　　月　　23　　日
　　　　　　　　　　　　　　    書記官　劉春美